臺灣板橋地方法院刑事判決　　　　　　　93年度易字第1361號
公　訴　人　臺灣板橋地方法院檢察署檢察官
被　　　告　乙○○原名陳信年.
上列被告因竊盜等案件，經檢察官提起公訴（九十三年度偵字第
一七五四五號），本院判決如下：
    主  文
乙○○攜帶兇器毀壞門扇竊盜，累犯，處有期徒刑拾月。扣案之
口罩壹個沒收。
被訴無故侵入甲○○住宅部分不受理。
    事  實
一、乙○○前有多次違反麻醉藥品管理條例、藥事法等前科，復
    於民國九十年間因竊盜罪，經臺灣高等法院判處有期徒刑四
    月，如易科罰金以三百元折算一日確定，又於同年間因竊盜
    罪，經本院判處有期徒刑三月，如易科罰金以三百元折算一
    日確定，上開二罪經臺灣高等法院裁定定其應執行刑為有期
    徒刑六月，如易科罰金以三百元折算一日，於九十一年二月
    十三日（起訴書誤載為同年月十四日）縮刑期滿執行完畢。
　　詎猶不知悛悔，竟基於無故侵入他人住宅之故意及意圖為自
　  己不法之所有，於九十三年十一月一日十五時許，隨身攜帶
    口罩一個及不詳友人所寄放之客觀上具有危險性，足以傷害
    人之生命、身體，可供兇器使用之鑽頭、鉗子各一支，前往
    臺北縣中和市○○路○段三巷二二弄十一號五樓丁○○之住
    處，以鑽頭插入丁○○住處大門之門縫，強力撬開大門，毀
    壞門扇後，無故侵入丁○○之住處入內搜尋財物，竊取丁○○所有之錄音筆一支，鑽石戒指、藍寶石戒指、紅寶石戒指
    各一只，手錶四只，珍珠項鍊、金手鍊各一條，及現金新臺
    幣九十二元等物得手，於繼續翻找財物之際，適丁○○自外
    返回上址，因發現住處大門遭外力開啟，又聽聞屋內傳出
　　聲響，為避免發生危險，丁○○不敢入內，遂在屋外出聲喊
　  稱「誰啊」，乙○○聞聲後，遂將隨身攜帶之口罩迅即戴上
    覆蓋口鼻，以遮掩面容，並將上開竊得之物品置入塑膠袋及
    所著衣褲口袋內，快速穿越該處客廳，奔出後門逃逸至隔壁
    住戶即甲○○在臺北縣中和市○○路○段三巷二十二弄十三
    號五樓住處內（該部分所涉無故侵入他人住宅罪嫌，另為不
    受理之諭知），並隨即至該處之浴室，脫去全身衣物，開啟
    水龍頭洗頭，另又將前開塑膠袋連同袋內物品，置入浴室洗
　　衣機之洗滌槽內，企圖使人誤認其原本即在該處盥洗以脫卸
　  刑責。嗣因丁○○發現竊嫌潛逃至隔壁甲○○住處而報警處
    理，經警據報趕至甲○○前開住處，當場在該處之浴室查獲
    委身在洗衣機旁裸體之乙○○，並自洗衣機內起出之塑膠袋
    內及其脫下之衣褲口袋內起獲丁○○所失竊之上開物品，並
    扣得鑽頭、鉗子各一支及口罩一個等物，始查知上情。
二、案經丁○○訴由臺北縣政府警察局中和分局報告臺灣板橋地
    方法院檢察署檢察官偵查起訴。
    理  由
壹、有罪部分：
一、前揭事實，業據被告在偵查中及本院審理時坦承不諱，核與
    被害人丁○○在警詢時及偵查中之指訴情節相符，並經證人
    甲○○在偵查中及本院審理時及證人即查獲本案之員警賴炳
    宏在偵查中證述屬實，此外，並有贓物認領保管單一紙、遭
    竊物品照片二幀、現場相片十二幀及扣案之鑽頭、鉗子各一
    支及口罩一個可資佐證，堪認被告該部分自白核與事實相符
    。至被告雖辯稱係與甲○○共同行竊云云，惟查，訊之證人
    甲○○堅詞否認有與被告共同行竊，並稱不認識被告等語，
    而被告就其與甲○○原即相識一節，無法舉證以實其說，是
    其前開辯解實難遽予採信；再參以依被害人丁○○之指訴情
    節，在其發現住處遭人無故侵入後，所看見之竊嫌亦僅有口
    戴口罩，身穿黑色上衣及藍色牛仔褲之被告一人，是亦難認
    定本件尚有其他共犯。是以，本院既查無其他積極證據足資
    證明甲○○確有參與本件犯行，尚難憑以認定被告該部分辯
    解，堪以採信，附此敘明。是本件事證明確，被告前開犯行
    洵堪認定，應予依法論科。
二、按刑法第三百二十一條第一項第二款所謂「門扇」，係指門
    戶、窗扇等阻隔出入之設備而言。又同條項第三款所謂「兇
    器」，其種類並無限制，凡客觀上足對人之生命、身體、安
    全構成威脅，具有危險性之兇器均屬之。查被告行竊時所攜
    帶之鑽頭、鉗子各一支，前端均為金屬材質，質地堅硬，且
    重量頗為沈重，客觀上乃足以傷害人之生命、身體，無論被
    告主觀上是否旨在行兇抑或僅便利行竊，然在客觀上顯可傷
    害人體具有行兇之危險性，自屬兇器之一種；又被告持鑽頭
    插入丁○○住處大門之門縫，強力撬開大門，自已該當於毀
    壞門扇之要件，其無故侵入丁○○之住處入內行竊財物得手
    ，核其所為，係犯刑法第三百二十一條條第一項第二款、第
    三款之攜帶兇器毀壞門扇竊盜罪、同法第三百零六條第一項
    之無故侵入他人住宅罪。又被告所犯前開二罪間，具有方法
    目的之牽連關係，為牽連犯，應依刑法第五十五條規定，從
    一較重之攜帶兇器毀壞門扇竊盜罪處斷。末查，被告前曾於
    九十年間因竊盜罪，經臺灣高等法院判處有期徒刑四月，如
    易科罰金以三百元折算一日確定，又於同年間因竊盜罪，經
    本院判處有期徒刑三月，如易科罰金以三百元折算一日確定
    ，上開二罪經臺灣高等法院裁定定其應執行刑為有期徒刑六
    月，如易科罰金以三百元折算一日，於九十一年二月十三日
    縮刑期滿執行完畢，有臺灣高等法院前案紀錄表一份在卷可
    稽，其於有期徒刑執行完畢後，五年以內再犯本件有期徒刑
    以上之罪，為累犯，應依刑法第四十七條規定加重其刑。爰
    審酌被告正值青壯，本可期其從事正當職業，奮發向上，守
    法重紀，利己利人，且其前已多次因竊盜罪而負刑責，猶應
    知所惕勵，對於竊盜行為之違法性及可罰性，應有明確而強
    烈之認識，詎其不知悛悔，復犯本案，且無故侵入被害人丁○○之住處行竊，對被害人之生命、財產安全均造成極大之
    威脅，並參酌其所竊得財物之價值，及犯後尚能坦承犯行等
    一切情狀，量處如主文所示之刑，以示懲儆。又扣案之口罩
    一個，係被告所有，供其行竊所用之物，業據被告供承在卷
    ，爰依刑法第三十八條第一項第二款之規定，併予
　　宣告沒收。至扣案之被告持以行竊所用之鑽頭、鉗子各一支
　  ，被告既供承非其所有，且亦非屬違禁物，自毋庸宣告沒收
    ；另鑰匙二支，與被告本件犯行無涉，自亦毋庸宣告沒收，
    附此敘明。
貳、不受理部分：
一、公訴意旨另以：被告在前揭時地行竊丁○○住處之財物得手
    後，因發覺丁○○返回住處，被告為求迅速、順利脫身，另
　　興無故侵入他人住宅之故意，旋即翻牆進入甲○○位於臺北
  　縣中和市○○路○段三巷二十二弄十三號五樓住處，以上開
    工具破壞木質後門後（毀損部分未據告訴），經由該後門進
　　入甲○○住處之浴室。因認被告該部分所為，另涉有刑法第
　  三百零六條第一項之無故侵入他人住宅罪嫌。
二、按告訴乃論之罪，告訴人於第一審辯論終結前得撤回其告訴
　　，又告訴經撤回者，應諭知不受理之判決，刑事訴訟法第二
  　百三十八條第一項、第三百零三條第三款分別定有明文。
三、查本件告訴人甲○○告訴被告涉有無故侵入住宅，起訴書認
    係觸犯刑法第三百零六條第一項之無故侵入他人住宅罪嫌，
    依同法第三百零八條第一項之規定，須告訴乃論。茲據告訴
    人甲○○於九十四年四月十三日在本院審判期日當庭陳明撤
    回告訴，有該日審判筆錄在卷可稽，依照前開說明，該部分
    自應為不受理之諭知。
據上論斷，應依刑事訴訟法第二百九十九條第一項前段、第三百
零三條第三款，刑法第三百二十一條第一項第二款、第三款、第
三百零六條第一項、第五十五條、第四十七條、第三十八條第一
項第二款，罰金罰鍰提高標準條例第一條前段，判決如主文。
本案經檢察官丙○○到庭執行職務。
中　　華　　民　　國　　94　　年　　6 　　月　　17　　日
                刑事第十一庭  審判長法　官  潘翠雪
                                    法  官  楊明佳
                                    法  官  王士珮
以上正本證明與原本無異
如不服本判決應於送達後10日內向本院提出上訴狀。
                                    書記官　程欣怡
中　　華　　民　　國　　94　　年　　6 　　月　　17　　日
附錄本案論罪科刑法條全文：
中華民國刑法第三百二十一條
犯竊盜罪而有左列情形之一者，處六月以上、五年以下有期徒刑
：
一、於夜間侵入住宅或有人居住之建築物、船艦或隱匿其內而犯
　　 之者。
二、毀越門扇、牆垣或其他安全設備而犯之者。
三、攜帶兇器而犯之者。
四、結夥三人以上而犯之者。
五、乘火災、水災或其他災害之際而犯之者。
六、在車站或埠頭而犯之者。
前項之未遂犯罰之。
中華民國刑法第三百零六條
無故侵入他人住宅、建築物或附連圍繞之土地或船艦者，處一年
以下有期徒刑、拘役或三百元以下罰金。
無故隱匿其內，或受退去之要求而仍留滯者，亦同。
